臺灣基隆地方法院民事裁定　　　　　　　 96年度補字第190號
原　　　告　丁○○
　　　　　　丙○○
被　　　告　乙○○
　　　　　　甲○○
上列當事人間請求第三人異議之訴事件，本院裁定如下：
    主  文
本件訴訟標的價額核定為新臺幣肆佰柒拾壹萬伍仟元。
原告至遲應於前開核定訴訟標的價額之裁定確定後五日內，向本
院補繳第一審裁判費新臺幣肆萬柒仟柒佰貳拾捌元。如逾期未補
繳，即以裁定駁回其訴。
    理  由
一、本件原告起訴未據繳納裁判費。查原告係依強制執行法第15
    條之規定提起異議之訴，請求判決不許被告就本院96年度執
    字第4209號執行事件對原告所公同共有基隆市○○○段內寮
    小段第646地號土地及坐落於其上之門牌號碼為基隆市○○
    街12號建物及附屬建物之所有權全部為強制執行。按第三人
    異議之訴之訴訟標的為該第三人之異議權，法院核定此訴訟
    標的之價額，應以第三人本於此項異議權，請求排除強制執
    行所有之利益為準，有最高法院91年度第5次民事庭會議決
    議可供參照，是核定其訴訟標的之價額，應以執行標的物之
    價額為準。經查，基隆市○○○段內寮小段第646地號，面
    積為410平方公尺，其土地現值為新臺幣 (下同）4,715,000
    【計算式：410×11,500＝4,715,000】，有本院93年執全助
    字第118號卷內土地所有權狀在案可稽，原告主張所有權利
    全部，爰核定本件訴訟標的價額為4,715,000元。
二、按「因財產權而起訴，其訴訟標的之金額或價額在新臺幣十
    萬元以下部分，徵收一千元；逾十萬元至一百萬元部分，每
    萬元徵收一百元；逾一百萬元至一千萬元部分，每萬元徵收
    九十元；逾一千萬元至一億元部分，每萬元徵收八十元；逾
    一億元至十億元部分，每萬元徵收七十元；逾十億元部分，
    每萬元徵收六十元；其畸零之數不滿萬元者，以萬元計算。
    」，民事訴訟法第77條之13定有明文。本件訴訟標的價額為
    4,715,000元，故應徵第一審裁判費47,728元。
三、當事人對於本院核定訴訟標的價額之裁定，得於十日內抗告
    。故原告至遲應於本院前開核定訴訟標的價額之裁定確定後
    5日內，向本院補繳第一審裁判費47,728元。如逾期未補繳
    ，即以裁定駁回其訴。
四、依民事訴訟法第77條之1、第249條第1項但書規定，裁定如
    主文。
中　　華　　民　　國　　96　　年　　8　　月　　 6　　日
                  民事庭法　官　林玉珮
以上正本係照原本作成。
如不服本裁定關於核定訴訟標的價額部分，應於送達後10日內向
本院提出抗告狀，並繳納抗告費新臺幣1000元；其餘關於命補繳
裁判費部分，不得抗告。
中　　華　　民　　國　　96　　年 　8　　月　　 6　 　日
                        書記官　洪福基
